臺灣南投地方法院民事裁定
111年度消債抗字第1號
抗  告  人  潘松緯  
上列抗告人因消費者債務清理清算事件聲請保全處分，對於民國
111年7月28日本院111年度消債全字第6號民事裁定提起抗告，本
院合議庭裁定如下：
    主  文
抗告駁回。
抗告程序費用新臺幣壹仟元由抗告人負擔。
    理  由
一、法院就清算之聲請為裁定前，得因利害關係人之聲請或依職
    權，以裁定為下列保全處分：㈠債務人財產之保全處分；㈡債
    務人履行債務及債權人對於債務人行使債權之限制；㈢對於
    債務人財產強制執行程序之停止；㈣受益人或轉得人財產之
    保全處分；㈤其他必要之保全處分，消費者債務清理條例（
    下稱消債條例）第19條第1項固有明文。消債條例第19條第1
    項第1款所稱保全處分，係為防止債務人財產減少，以債務
    人為對象，限制其處分財產之保全；同條第3款，則係基於
    維持債權人間之公平受償，使債務人有重建更生之機會，以
    債權人為對象，限制其行使債權、聲請強制執行所為之保全
    （消債條例第19條立法說明參照）。故法院就清算之聲請為
    裁定前，應衡以債務人之財產狀況，就保全處分對聲請清算
    目的之達成，及保全處分實施對相關利害關係人所生影響，
    兼顧債權人權益，避免債務人惡意利用保全處分，阻礙債權
    人行使權利，或作為延期償付手段之可能性，綜合比較斟酌
    ，決定有無以裁定為保全處分之必要，非謂一經利害關係人
    聲請，即應裁定准予保全處分。又不動產之拍賣程序，依強
    制執行法第97條、第98條規定，係以拍定人繳足價金，領得
    執行法院所發給權利移轉證書而取得該不動產所有權為終結
    ，縱有瑕疵，仍無再許當事人或利害關係人就該不動產拍賣
    執行程序聲明異議之餘地，執行法院亦不得更以裁定撤銷已
    終結之拍賣執行程序，即使予以撤銷，該撤銷裁定亦屬無從
    執行（最高法院109年度台抗字第1362號裁定意旨參照）。
二、抗告意旨略以：本院108年度司執字第6734號清償債務強制
    執行事件（下稱系爭執行事件），債權人卓亭伃除請求查封
    抗告人所有之不動產（下稱系爭不動產）外，尚有剉冰機1
    台、安保電腦保險櫃1個、提袋3箱共1200個、戒指（鑲鑽）
    1枚、鋼戒1枚、墜子（鑲鑽）1枚之動產（下稱系爭動產）
    未經拍賣，即遭卓亭伃請求撤回強制執行之聲請，致使系爭
    動產迄今尚未受執行；又系爭不動產於拍定後，抗告人即向
    本院聲請111年度消債清字第9號清算事件（下稱系爭清算事
    件），為使抗告人得於系爭清算事件程序中一同清算其動產
    及不動產等財產，故依消債條例第19條第1款、第3款規定，
    請求保全抗告人之財產，及系爭執行事件程序應予停止等語
    。
三、原裁定意旨略以：抗告人請求財產之保全處分，本屬其可自
    行決定之事項，並無聲請以保全處分限制之必要。又在本院
    裁定開始清算程序前，債權人行使權利及系爭執行事件對於
    抗告人之系爭不動產執行程序之繼續，並無礙於日後系爭清
    算事件程序之進行與債務清理目的之達成，亦無礙於債權人
    債權之公平受償，難認有以保全處分限制債權人對於系爭不
    動產強制執行之必要。故抗告人聲請為自己財產之保全處分
    ，並無理由，裁定駁回。
四、經查：
　㈠抗告人主張其已向本院聲請清算，業經本院調取本院111年度
    消債清字第9號案卷審閱屬實。又聲請人主張系爭不動產已
    遭本院強制執行中，且系爭不動產業已於民國109年6月10日
    拍定，並於109年6月18日核發權利移轉證書予拍定人李明晃
    等情，經本院調取系爭執行事件卷宗核閱無誤，堪信為真。
　㈡抗告人雖執上情提起抗告，惟查：
　⒈如上所述，消債條例第19條第1項第1款所稱保全處分，係為
    防止債務人財產減少，以債務人為對象，限制其處分財產之
    保全，消債條例第19條立法理由已詳予說明。查抗告人就自
    身財產之保全，為其可自行決定之事項，並無聲請以保全處
    分限制之必要，抗告人此部分抗告理由並非可採。
　⒉又系爭不動產業已由李明晃拍定並核發權利移轉證書，已如
    前述，依系爭執行事件程序進行程度而言，系爭不動產現已
    非屬抗告人所有之財產，抗告人欲就系爭不動產聲請保全處
    分，顯然無法達成目的；況且，系爭執行事件之進行亦無礙
    債權人間公平受償目的之實現，則無所謂有本件保全處分之
    必要性可言。是以，抗告人於本件抗告程序中以消債條例第
    19條第3款規定，請求停止系爭執行事件之程序，並無理由
    。
五、綜上所述，本件並無停止本院108年度司執字第6734號強制
    執行程序之必要，原審駁回抗告人保全處分之聲請，經審核
    於法並無違誤。抗告意旨猶執前詞，指摘原裁定不當，為無
    理由，應予駁回。
六、爰依消債條例第11條第2項、第15條、民事訴訟法第495條之
    1第1項、第449條第1項、第78條、第95條，裁定如主文。
中　　華　　民　　國　　111 　年　　 9　　月　　 8　　日
                  民事第一庭審判長  法  官  張毓珊
  　　　　　　　　　　　　　  　　  法  官  蔡志明
  　　　　　　　　　　　　　    　  法  官  葛耀陽
以上正本係照原本作成。
本裁定除有涉及適用法規顯有錯誤者外，不得再抗告。
中　　華　　民　　國　　111 　年　　9 　　月　　8 　　日
                                    書記官　黃婉淑